# NATALIIA MALITSKA



#### KONTAKTDATEN

- ™ vns122716@gmail.com
- Neukirchener Str.,44 Krefeld 47829
- +4917687030532
- +380677709362 (Telegram, WhatsApp, Viber)

#### KOMPETENZEN

- JavaScript
- TypeScript
- React
- Redux
- Style Components
- React Testing Library
- Node.js
- Nest.js
- Express.js
- MySQL
- MongoDB
- TypeORM
- Stripe
- AWS
- Firebase
- GitHub/GitLab actions
- Heroku

## SPRACHKENNTNISSE

- Englisch (B2)
- Deutsch (A1 Ich setze meine Teilnahme am Integrationskurs fort)
- Polnisch(A2)

#### PROFIL

Durch meine umfangreiche Erfahrung habe ich ein starkes Knowhow in der Entwicklung und Erstellung von MVPs sowie in der Gestaltung umfangreicher Softwarearchitekturen und Web-Apps entwickelt.

Angetrieben von umfassenden Kenntnissen der wichtigsten Browser und Webkonzepte verfüge ich über eine solide Grundlage im Bereich UX-Design.

#### BERUFSERFAHRUNG

#### FULL STACK ENTWICKLER

Agilely. Fernarbeit | Feb 2021 - Feb 2022

- Erfahrung mit React, Node, Figma, Strapi, Firebase, Jira und Codecept.
- Entwicklung und Bereitstellung von Webanwendungen mit React als Front-End-Framework.
- Nutzung von Node.js für skalierbare und effiziente Backend-Systeme.
- Gestaltung intuitiver und benutzerfreundlicher Oberflächen mit Figma.
- Erfahrung in der Verwendung von Firebase für Echtzeit-Anwendungen, Jira zur Projektverwaltung und Codecept für zuverlässige End-to-End-Tests.

#### FRONT END ENTWICKLER

Freiberuflich. Fernarbeit | Sep 2021 - Dez 2021

- Erledigte kleine Aufgaben mit Reactio
- Gestaltete Websites mit HTML und CSS für die Front-End-Entwicklung.

## TAILOR HOCHZEITSGESCHÄFT

White Story. Arbeit als selbstständige Schneiderin | Sep 2019 - Juny 2021

Dieses Projekt hat mir Kreativität beigebracht.

## MAßSCHNEIDERIN

Arbeit als selbstständige Schneiderin. Lwiw Des 2008 - Sep 2019

 Diese Arbeit hat mich gelehrt, mit Menschen zusammenzuarbeiten und verschiedene Probleme zu lösen.

## KLEIDUNGSGESTALTER

Rolada. Lwiw Des 2008 - Sep 2007

## MODELLBAU ASSISTENT

LvivTex. Lwiw | Sep 2007 - Jun 2005

## NÄHERIN IN DER EXPERIMENTELLEN ABTEILUNG

LvivTex. Lwiw Jun 2005 - Mar 2004

# NÄHERIN IN DER MASSENPRODUKTION

HRTTextile. Lwiw | Mar 2004 - Sep 2003

## AUSBILDUNG

## FULL STACK ENTWICKLER

Okten School.

Lwiw Jun 2021 - Jan 2022

## MODEDESIGNER

Nationale Universität für Technologie und Design Kiew.

Kiew | Sep 2002 - Jan 2006

# MODEDESIGNER

Lwiw College für Modeindustrie.

Lwiw | Sep 2000 - Jan 2003